臺灣新竹地方法院民事判決
110年度簡上字第49號
上  訴  人  陳禎祥  
            林桂蘭  
被上訴人    曾喻麟  
上列上列當事人間請求損害賠償事件，上訴人對於中華民國110
年1月29日臺灣新竹地方法院109年度訴字第944號第一審判決提
起上訴，本院於110年9月22日言詞辯論終結，判決如下：
    主  文
上訴駁回。
第二審訴訟費用由上訴人負擔。 
    事實及理由
一、上訴人於原審暨上訴主張：
（一）上訴人2人為本件車禍被害人陳奕佐之父母。被上訴人曾
      喻麟於民國107年10月4日上午7時42分許，駕駛車牌號碼0
      000-00號自用小客車，沿新竹縣新豐鄉康樂路一段由東往
      西行駛，駛至上開路段與茄苳路口時，本應注意車前狀況
      ，且不得超車，而依當時天候陰、日間自然光線、路面乾
      燥、無缺陷、無障礙物之客觀情狀，並無不能注意之情形
      ，竟疏未注意，貿然超車通過上開路口，適有上訴人之子
      陳奕佐騎乘車牌號碼000-0000號普通重型機車，沿新竹縣
      新豐鄉茄苳路由北往南方向駛至上開路口，雙方車輛因而
      發生碰撞，陳奕佐人、車倒地，經送醫後，因右下肢挫傷
      ，引發肺臟脂肪性栓塞及併發肺炎，導致呼吸衰竭死亡。
（二）按「汽車超車時，應依下列規定：一、行經設有彎道、陡
      坡、狹橋、隧道、交岔路口標誌之路段或鐵路平交道、道
      路施工地段，不得超車。」、「汽車行駛至交岔路口，其
      行進、轉彎，應依下列規定：一、應遵守燈光號誌或交通
      指揮人員之指揮，遇有交通指揮人員指揮與燈光號誌並用
      時，以交通指揮人員之指揮為準。」、「汽車行駛時，駕
      駛人應注意車前狀況及兩車並行之間隔，並隨時採取必要
      之安全措施，不得在道路上蛇行，或以其他危險方式駕車
      。」，道路交通安全規則第101條第1項、第102條第1項、
      第94條第3項規定訂有明文，又按道路交通標誌標線號誌
      設置規則第211條規定：「特種閃光號誌各燈號顯示之意
      義如左：閃光黃燈表示「警告」，車輛應減速接近，注意
      安全，小心通過。」。本件被上訴人所駕駛之車輛與另一
      欲於路口右轉之他車輛，同時並排行經肇事路口，在本件
      事故發生前，被上訴人所駕駛之車輛在左後方，因本件事
      故發生路口處右側有約一公尺之突起障礙，致欲右轉之車
      輛無法提前靠右行駛，而需臨靠道路中間之車道線後，再
      行右轉，從而，行駛在被上訴人前方準備右轉之他車輛，
      是被上訴人與陳奕佐車輛之視野障礙，依道路交通安全規
      則第101條第1項規定，本不得超車，然依本件車禍事故現
      場監視畫面顯示，被上訴人確實有於交岔路口超越前車之
      行為，已違反上開規定；被上訴人行駛至該閃光黃燈之路
      口，本應減速小心通過，惟其顯未減速小心通過至本件車
      禍發生，亦有違上開規定；且被上訴人並未與其所欲超越
      之前車保持安全距離，未注意車前狀況，致其超越前車時
      ，撞擊剛起步之被害人陳奕佐之機車，亦有違上開規定，
      故被上訴人於本件車禍顯有過失之侵權行為，且與陳奕佐
      之死之有相當因果之關係。交通部公路總局新竹區監理所
      桃竹苗區車輛行車事故鑑定會及交通部公路總局未考量被
      上訴人違規超車之事實，認定被上訴人無肇事因素，顯有
      瑕疵，不足採信，應另請其他機關為鑑定。
（三）上訴人依民法第184條第1項前段、第2項、第192條第1、2
      項、第194條規定，向被上訴人請求下列金額之賠償：
　　1.上訴人陳禎祥請求被上訴人賠償959,859元：
　　　⑴醫療費用：11,376元。上訴人陳禎祥支出陳奕佐之醫療
        費用共計11,376元。
　　　⑵喪葬費用：327,700元。上訴人陳禎祥支出陳奕佐之喪葬
        費用共計327,700元。
      ⑶扶養費用：1,580,641元。上訴人陳禎祥於陳奕佐死亡時
        為52歲，尚有平均餘命25年，依行政院之統計107年新
        竹縣平均每人每月消費支出為24,784元，上訴人有三名
        子女，故陳奕佐負擔上訴人陳禎祥之扶養費用為三分之
        一，扶養費計算式為〔24,784×12個月×15.00000000（25
        年之霍夫曼係數）〕÷3＝1,580,641元。
　　　⑷精神慰撫金：200萬元。陳奕佐為上訴人之子，骨肉情深
        ，且陳奕佐於案發時年僅26歲，正值璀璨年華、生命飛
        揚之際，竟遭此橫禍，上訴人辛苦扶養其成年，在將享
        天倫之樂時，突遭喪子巨變，上訴人椎心刺骨之痛，及
        白髮人送黑髮人之苦，此實難以筆墨形容表達，上訴人
        因此受有極大之精神痛苦，為此，上訴人擬向被上訴人
        暫請求200萬元之精神慰撫金。
      ⑸依前所述，上訴人所受損失，合計共3,919,717元。因陳
        奕佐於本件車禍與有過失，上訴人認雙方應負擔過失比
        例為1：1，故扣除與有過失部分後為1,959,859元，再
        扣除領有強制責任100萬元理賠金（上訴人二人各領100
        萬元，共200萬元），則上訴人陳禎祥共得向被上訴人
        請求959,859元。
　　2.上訴人林桂蘭請求被上訴人賠償969,244元。
      ⑴扶養費用：1,938,487元。上訴人林桂蘭於陳奕佐死亡時
        為50歲，尚有平均餘命34年，依行政院之統計107年新
        竹縣平均每人每月消費支出為24,784元，上訴人有三名
        子女，故陳奕佐負擔上訴人林桂蘭之扶養費用為三分之
        一，扶養費計算式為〔24,784×12個月×19.00000000（34
        年之霍夫曼係數）〕÷3＝1,938,487元。
　　　⑵精神慰撫金：200萬元。陳奕佐為上訴人之子，骨肉情深
        ，且陳奕佐於案發時年僅26歲，正值璀璨年華、生命飛
        揚之際，竟遭此橫禍，上訴人辛苦扶養其成年，在將享
        天倫之樂時，突遭喪子巨變，上訴人椎心刺骨之痛，及
        白髮人送黑髮人之苦，此實難以筆墨形容表達，上訴人
        因此受有極大之精神痛苦，為此，上訴人擬向被上訴人
        暫請求200萬元之精神慰撫金。
　　　⑶依前所述，上訴人所受損失，合計共3,938,487元。因陳
        奕佐於本件車禍與有過失，上訴人認雙方應負擔過失比
        例為1：1，故扣除與有過失部分後為1,969,244元，再
        扣除領有強制責任100萬元理賠金（上訴人二人各領100
        萬元，共200萬元），則上訴人林桂蘭共得向被上訴人
        請求969,244元。
（四）聲明
    1.原判決廢棄。
 　 2.被上訴人應給付上訴人陳禎祥新臺幣959,859元及自起訴
      狀繕本送達之翌日起至清償日止，按年息百分之5計算之
      利息。
    3.被上訴人應給付上訴人林桂蘭新臺幣969,244元及自起訴
      狀繕本送達之翌日起至清償日止，按年息百分之5計算之
      利息。
    4.願供擔保，請准予宣告假執行。
　  5.第一、二審訴訟費用由被上訴人負擔。
二、被上訴人之答辯：
（一）被上訴人於107年10月4日上午8時許駕駛車牌號碼0000-00
      自用小客車（下稱「系爭車輛」）沿新竹縣新豐鄉康樂路
      一段往新庄子方向以時速20、30公里直行，行經康樂路一
      段與茄苳路口前(下稱「肇事路口」)，見陳奕佐駕駛之MA
      K-0612普通重型機車(下稱「系爭機車」)突然穿越茄苳路
      口，並僅注意其右方車輛(即被上訴人之對向來車)，被上
      訴人遂趕緊剎車將系爭車輛停滯並持續鳴按喇叭，然陳奕
      佐卻仍駕駛系爭機車逕行穿越路口撞擊被上訴人已停滯之
      系爭車輛。本件被上訴人於肇事路口有優先路權，且係在
      停滯狀態遭陳奕佐駕駛系爭機車突然穿越肇事路口撞擊系
      爭車輛，被上訴人實無法防範，實難認被上訴人有何過失
      情事。況且，系爭車禍事故，業經交通部公路總局新竹區
      監理所桃竹苗區車輛行車事故鑑定會0000000號及交通部
      公路總局進行事故鑑定、覆議，均認被上訴人就本件事故
      發生並無肇事因素；本件事故另經臺灣新竹地方檢察署檢
      察官指揮司法警察就系爭車輛與系爭機車進行採證與勘查
      ，並檢視現場錄影光碟，認定被上訴人於具有優先路權之
      幹道正常行駕，於受撞擊前已減速且撞擊當時已經靜止，
      陳奕佐係突然穿越上開肇事路口，被上訴人對事故發生並
      無過失，而以107年度偵字第11769號為不起訴處分，復經
      臺灣高等檢察署以107年度上聲議字第5025號處分書駁回
      再議，臺灣新竹地方法院以108年度聲判字第16號裁定駁
      回交付審判之聲請確定。上訴人指稱被上訴人欲超車未減
      速且未注意車前狀況等語，要與事實不符，應無足採。
（二）再者，被上訴人於系爭車禍發生時，已立即報警採並詢問
      陳奕佐是否需叫救護車將其送至醫院為完整身體檢查，惟
      陳奕佐表示不需叫救護車，其可自行就醫。且陳奕佐於就
      醫時僅就其右腳照X光檢查，而未為全身性檢查。甚且，
      陳奕佐之死亡原因係因肺臟脂肪性栓篩併發肺炎所致，要
      與系爭車禍無相當因果關係。
（三）被上訴人就本件車禍之發生不負任何故意或過失之責任，
      且本件車禍與陳奕佐死亡之結果間，亦無相當因果關係，
      上訴人2人依民法第184條、第192條、194條請求被上訴人
      賠償上訴人陳禎祥959,859元；上訴人林桂蘭969,244元應
      無理由。
（四）聲明
    1.駁回上訴。
    2.訴訟費用由上訴人負擔。
　  3.如受不利判決，被上訴人願供擔保請准宣告免為假執行。
三、兩造不爭執事項：
（一）上訴人2人為本件車禍被害人陳奕佐之父母。
（二）被上訴人於107年10月4日上午7時42分許，駕駛車牌號碼0
      000-00號自用小客車，沿新竹縣新豐鄉康樂路一段由東往
      西行駛，駛至上開路段與茄苳路口時，適有上訴人之子陳
      奕佐騎乘車牌號碼000-0000號普通重型機車，沿新竹縣新
      豐鄉茄苳路由北往南方向駛至上開路口，擬左轉康樂路，
      雙方車輛發生碰撞，陳奕佐人、車倒地，上訴人林桂蘭於
      同日上午9時49分至現場載送陳奕佐至新竹台大醫院就醫
      ，經急診醫師診斷認定有右下肢挫傷為診治、於同日中午
      11時許出院返家休息。
（三）陳奕佐於107年10月4日晚間8時許，在家中感覺身體不適
      ，同日晚間11時許因意識模糊，經救護車送往東元醫院急
      救，仍於107年10月5日晚間9時許宣告不治死亡。
（四）法醫研究所107醫鑑字第1071102456號解剖報告書八、鑑
      定結果記載：「陳奕佐，、、、因騎乘機車與小客車發生
      碰撞車禍，主要造成右下肢挫傷，由於發生肺臟脂肪性栓
      塞及併發肺炎，最後因呼吸衰竭而死亡。右下肢陳舊性外
      傷性骨折、脂肪肝病變、糖尿病史、冠心病為對死亡有影
      響之疾病或身體狀況，死亡方式歸類為『意外』。」。
（五）上訴人陳禎祥因本件車禍事故支付陳奕佐之醫療費用共計
      11,376元。
（六）上訴人陳禎祥因本件車禍事故支付陳奕佐之喪葬費用共計
      327,700元。
（七）上訴人2人因本件車禍事故已領取強制責任險理賠各100萬
      元。
四、得心證之理由
　　上訴人主張被上訴人於前揭時、地，因違規超車、未與前車
    保持安全距離，又疏未注意車前狀況，因而閃避不及致撞擊
    被害人陳奕佐，造成被害人死亡，其得依侵權行為之法律關
    係，請求被上訴人賠償如其聲明之損害等語，為被上訴人所
    否認，並執前詞置辯。是本件之爭點為：（一）被上訴人就
    系爭事故之發生有無過失?（二）上訴人依侵權行為法律關
    係，請求被上訴人賠償如上訴聲明二、三、所示之金額，是
    否有理由？
（一）被上訴人就系爭事故之發生有無過失？
　  1.按因故意或過失，不法侵害他人之權利者，負損害賠償責
      任。汽車、機車或其他非依軌道行駛之動力車輛，在使用
      中加損害於他人者，駕駛人應賠償因此所生之損害。但於
      防止損害之發生，已盡相當之注意者，不在此限。民法第
      184條第1項前段、第191之2條分別訂有明文。次按車輛駕
      駛人，因可信賴其他參與交通之對方亦能遵守交通規則，
      且衡諸日常生活經驗及一般合理駕駛人之注意能力，已為
      必要之注意，並已採取適當之措施，或縱未採取適當之措
      施，仍無法避免交通事故之發生時，該汽車駕駛人對於信
      賴對方亦能遵守交通規則乃竟違規之行為，自無預防之義
      務，難謂該車輛駕駛人即有能注意而不注意之過失，而令
      負過失之責任，有最高法院90年度台上字第2400號判決意
      旨參照。是交通安全規則訂立之本旨，乃基於交通路權優
      先之概念，亦即在不認識過失中，對於他人違規行為所導
      致之危險，僅就可注意，且有充足時間可採取適當之措施
      以避免結果之發生時，方負其責任，對於他人突發不可知
      之違規行為並無防止之義務。若事出突然，車輛駕駛人依
      當時情形，不能注意時，縱有結果發生，仍不得令負過失
      責任。
　　2.按「汽車駕駛人，有下列情形之一者，處新臺幣六千元以
      上一萬二千元以下罰鍰，並當場禁止其駕駛：、、、五、
      駕駛執照吊扣期間駕駛小型車或機車。」、「汽車行駛至
      交岔路口，其行進、轉彎，應依下列規定：一、應遵守燈
      光號誌或交通指揮人員之指揮，遇有交通指揮人員指揮與
      燈光號誌並用時，以交通指揮人員之指揮為準。」、「特
      種閃光號誌各燈號顯示之意義如下： 一、閃光黃燈表示
      「警告」，車輛應減速接近，注意安全，小心通過。 二
      、閃光紅燈表示「停車再開」，車輛應減速接近，先停止
      於交岔路口前，讓幹線道車優先通行後認為安全時，方得
      續行。」，道路交通管理處罰條例第21條第1項第5款、道
      路交通安全規則第102條第1項第1款、道路交通標誌標現
      號誌設置規則第211條第1項定有明文。
　　3.經查，本件肇事路口係設有閃光號誌之三岔路口，茄苳路
      方向號誌為閃光紅燈號誌，屬支線道，而康樂路一段方向
      號誌為閃光黃燈號誌。陳奕佐於107年10月4日上午，騎乘
      機車沿茄苳路由北往南至閃光紅燈號誌路口，於超越停止
      線位置停等約20秒（監視器畫面顯示時間07：41：56至07
      ：42：17）後，突然起步左轉康樂路一段（監視器畫面顯
      示時間07：42：17至07：42：18），適被上訴人駕車沿康
      樂路一段由東往西至閃光黃燈號誌路口直行（監視器光碟
      顯示時間07：42：16時，被上訴人駕車進入肇事路口，於
      07：42：17時，至路口中間位置），陳奕佐騎乘機車車頭
      與被上訴人駕駛汽車右前車頭碰撞，陳奕佐人車倒地等情
      ，有道路交通事故調查表（一）、（二）、道路交通事故
      現場圖、監視器畫面截圖、現場照片（本院109年度竹司
      調字第263號卷【以下簡稱竹司調卷】第40至41頁、第52
      頁、第56至57頁、第58至63頁）及本院勘驗筆錄（本院11
      0年度簡上字第49頁）在卷可稽。依前開證據可知，陳奕
      佐騎乘機車行經閃光紅燈號誌路口，停等後突然起步左轉
      彎，支線車未充分注意左側幹道駛入之被上訴人駕駛車輛
      ，並讓其先行甚明。
　  4.本件被上訴人始終辯稱：陳奕佐突然穿越茄苳路口，並僅
      注意其右方車輛(即被上訴人之對向來車)，被上訴人雖持
      續鳴按喇叭並採煞車，然陳奕佐卻仍駕駛系爭機車逕行穿
      越路口撞擊被上訴人已停滯之系爭車輛等語。依前揭監視
      畫面所示，被上訴人前方車輛業已右轉，而被上訴人車輛
      亦已駛入肇事路口中間位置處，始與突然左轉之陳奕佐車
      輛發生碰撞，被上訴人辯稱陳奕佐未讓等其駕駛之車輛經
      過，而係突然衝出左轉等語，顯非全無憑據；再者，本案
      於刑事案件偵查期間，經臺灣新竹地方法院檢察署檢察官
      指揮司法警察就被上訴人與陳奕佐使用之車輛進行採證與
      勘查，發現被上訴人所有車牌號碼0000-00號自用小客車
      ，僅右前方保險桿位置有明顯受撞擊變形之痕跡，保險桿
      由右側一端外翻，而陳奕佐所騎乘車牌號碼000-0000號普
      通重型機車外觀大致良好，並未發現受力變形痕跡，研判
      雙方撞擊力道不大，此有新竹縣政府警察局新湖分局山崎
      所轄陳奕佐車禍死亡案車輛報告所示内容可稽（見臺灣新
      竹地方檢察署107年度相字第596號卷影本【以下簡稱相字
      卷】第106至116頁），又觀察車禍現場照片，陳奕佐騎車
      機車之車頭、車身並無毀損，而被上訴人除右前保險桿因
      撞擊而凹陷翹起外，右側車身並無刮擦痕跡，應認本件發
      生碰撞時，被上訴人車速應係極為緩慢甚或業已靜止之定
      點撞擊而無拖行狀態，是被上訴人辯稱其於案發前已減速
      至停滯等語，確有相關依據。
    5.依前所述，駕駛人對於他人違規行為所導致之危險，僅就
      可注意，且有充足時間可採取適當之措施以避免結果之發
      生時，方負其責任，對於他人突發不可知之違規行為並無
      防止之義務。若事出突然，車輛駕駛人依當時情形，不能
      注意時，縱有結果發生，仍不得令負過失責任。本件被上
      訴人對陳奕佐騎乘機車於支線道，未充分注意左側幹道駛
      入之被上訴人駕駛車輛，並讓其先行即突然左轉之違規行
      為，客觀上無法預見，於其發現後，業已採取減速之措施
      ，雖不及迴避系爭事故結果之發生，然仍難認系爭事故係
      被上訴人之過失所致。又本件車禍事故，業經交通部公路
      總局新竹區監理所桃竹苗區車輛行車事故鑑定會0000000
      號案認定為：「一、陳奕佐駕照吊扣期間（酒駕吊扣，10
      7年2月13日至108年2月12日）駕駛普通重型機車，行經閃
      光紅燈號誌路口停等後起步左轉彎，支線車未充分注意幹
      道駕駛之車輛並讓其先行，為肇事原因。二、曾喻麟駕駛
      自用小客車，行經閃黃燈號誌路口，被支道停等後起步駛
      入左轉車輛撞擊右前側車身，無肇事因素。」等語（見臺
      灣新竹地方檢察署107年度偵字第11769號影卷【以下簡稱
      偵字卷】第13至14頁），嗣經交通部公路總局進行事故鑑
      定，交通部公路總局108年4月18日路覆字第1080033496號
      函覆：「二、經本局車輛行車事故鑑定覆議會第000-00(0
      00年4月12日)會議依據卷附調查跡證資料研議結論，照本
      局新竹區監理所桃竹苗區車輛行車事故鑑定會之結論。惟
      意見文字修改為：一、陳奕佐駕照吊扣駕駛普通重型機車
      ，行經閃光紅燈號誌路口停等後起步左轉彎，支線車未充
      分注意幹道已駛入之車輛並讓其先行，為肇事原因。二、
      曾喻麟駕駛自用小客車，行經閃黃燈號誌路口，遇狀況時
      已煞停，被支道停等後起步駛入左轉車輛撞擊右前側車身
      ，無肇事因素。」（偵字卷第20至21頁）等情，則系爭事
      故經鑑定覆議結果，研判系爭事故係因陳奕佐支道車未讓
      幹道車先行所致，被上訴人無肇事因素，核與本院前揭認
      定相符，益見被上訴人並無違反任何道安規則，就系爭事
      故發生並無過失。
　　6.本件上訴人固指稱：被上訴人有違規超車、未與前車保持
      安全距離等情，然而，依本件現場監視畫面截圖所示，被
      上訴人駕駛車輛前方之車輛，於行經系爭肇事路口時，右
      側方向燈閃亮，並慢速右轉，而被上訴人駕駛車輛則持續
      前行，尚難據認被上訴人有何違規超車或與前車未保持安
      全距離之行為；再上訴人於本院審理中，固又提出經慢動
      作處理之監視器畫面影像，經本院當庭勘驗上開錄影檔案
      ，有本院勘驗筆錄及影像截圖在卷（本院110年度簡上字
      第47號卷第109至123頁），然上訴人提出之影像畫面經後
      製處理，於部分範圍放大部分影像畫面，不僅使畫面扭曲
      失真，亦無從證明上訴人所指稱被上訴人未為煞車行為之
      事實；上訴人另主張：被上訴人駕駛之車輛已跨越雙黃線
      ，豈有可能僅距離道路邊緣4.10公尺，應必然超過4.1公
      尺，警方繪製之交通事故現場圖顯有瑕疵云云，然依本件
      現場照片所示，本件車禍事故發生之位置，路面並無劃設
      分向線，上訴人指謫被上訴人駕駛車輛已跨越雙黃線等語
      ，已有誤會，而新竹縣政府警察局道路交通事故現場圖，
      係警察機關對於道路交通事故現場，進行勘察、蒐證而繪
      製，上訴人未提出其他積極證據，僅以上開誤會之認知，
      指謫警繪道路現場圖有所錯誤，不足憑採，附此敘明。
　　7.綜上，上訴人主張被上訴人就系爭事故之發生具有過失，
      應負侵權行為損害賠償責任云云，洵非有理。
（二）上訴人依侵權行為法律關係，請求被上訴人賠償如上訴聲
      明二、三、所示之金額，是否有理由？
　　  依前所述，本件查無被上訴人就系爭事故之發生有何過失
      行為存在。再者，本件車禍事故發生後，上訴人林桂蘭於
      同日上午9時49分至現場載送陳奕佐至新竹台大醫院就醫
      ，經急診醫師診斷認定有「右下肢挫傷」為診治、於同日
      中午11時許出院返家休息，陳奕佐於107年10月4日晚間8
      時許，在家中感覺身體不適，同日晚間11時許因意識模糊
      ，經救護車送往東元醫院急救，於107年10月5日晚間9時
      許宣告不治死亡，而法醫研究所107醫鑑字第1071102456
      號解剖報告書八、鑑定結果記載：「陳奕佐，、、、因騎
      乘機車與小客車發生碰撞車禍，主要造成右下肢挫傷，由
      於發生肺臟脂肪性栓塞及併發肺炎，最後因呼吸衰竭而死
      亡。右下肢陳舊性外傷性骨折、脂肪肝病變、糖尿病史、
      冠心病為對死亡有影響之疾病或身體狀況，死亡方式歸類
      為『意外』。」（見兩造不爭執事項（二）至（四）），依
      前揭證據，雖得認定本件車禍造成陳奕佐「右下肢挫傷」
      之事實，然因陳奕佐尚有右下肢陳舊性外傷性骨折、脂肪
      肝病變、糖尿病史、冠心病為對死亡有影響之疾病或身體
      狀況，是被上訴人辯稱：本件陳奕佐「因肺臟脂肪性栓塞
      及併發肺炎，最終因呼吸衰竭而死亡」與本件車禍事故間
      無相當因果關係等語，亦難認全屬無據。
　　　綜前所述，上訴人主張被上訴人應負侵權行為損害賠償責
      任，並無可採，本院即無須再審酌其得向被上訴人請求賠
      償金額若干之爭點，附此敘明。　  　　　
五、綜上所述，上訴人依侵權行為法律關係，請求被上訴人給付
    上訴人陳禎祥959,859元，上訴人林桂蘭969,244元及均自起
    訴狀繕本送達之翌日起至清償日止，按年息百分之5計算之
    利息，為無理由，不應准許。原審就該部分為上訴人敗訴之
    判決，並無不合。上訴論旨指摘原判決該部分不當，求予廢
    棄改判，為無理由，應駁回其上訴。
六、本件事證已臻明確，上訴人聲請送請國立交通大學、國立成
    功大學、國立澎湖科技大學進行車禍責任歸屬鑑定部分，經
    本院審酌兩造攻擊防禦方法及所提證據，核與本件判決結果
    不生影響，爰不再鑑定，兩造其餘之攻擊或防禦方法及所用
    之證據，經本院斟酌後，亦認為均不足以影響本判決之結果
    ，爰不逐一論列，附此敘明。　　
七、據上論結，本件之上訴為無理由，依民事訴訟法第449條第1
    項、第78條、第463條，判決如主文。
中　　華　　民　　國　　110 　年　　10　　月　　21　　日
                  民事第二庭  審判長  法　官　林南薰
　　　　　　　　　　　　　　　　　　  法　官　林麗玉
 　　　　　　　　　　　　　　　　　　 法  官　張詠晶
以上正本係照原本作成。
不得上訴。　　　　　　　　　　　　　　　　　　 　　　　
中　　華　　民　　國　　110 　年　　10　　月　　22　　日
                                      書記官   蔡美如